---
output:
  pdf_document: default
  html_document: default
---
## Domáca úloha 16/10/2020 - funkcie

- Napíšte funkciu s nasledujúcou signatúrou

```{r}
combin<- function(n,k)
{
  if(n<k)
    return('ERROR')
  return(factorial(n)/(factorial(n-k)*factorial(k)))
}
combin(1,3)
combin(6,2)
combin(10,6)
```

  ktorá vracia kombinačné číslo 
  $$
  n \choose k
  $$
- Napíšte funkciu s nasledujúcou signatúrou

```{r}
  integ <- function(f, a, b)
  {f <- function(x) {x^2}
  return(integrate(f, lower = a, upper = b))  
  }
integ(f,0,3)
```
  ktorá vypočíta odhad určitého integrálu 
  $$
  \int_a^b f(x)dx
  $$
  a jeho chybu - teda vracia dve hodnoty. Toto sa v R robí tak, že vrátite zoznam `r`, pričom `r$integral` bude hodnota a `r$error` jej chyba.  

- Napíšte funkciu so signatúrou 
  
```{r}
  clear.dia <- function(s)
  {
   stri_trans_general(s, "Latin-ASCII")
  }
clear.dia("čučoriedka")
clear.dia("jabĺčko")
clear.dia("jahôdka")
```
  ktorá nahradí znaky s diakritikou v textovom reťazci príslušnými znakmi bez diakritiky, teda napríklad
  `Čučoriedka` -> `Cucoriedka`
  
  __Návod__: Najjednoduchšie je použiť prekladový "slovník" pre náhradu znakov. 

U každej funkcie ilustrujte na rozumnom počte príkladov, že vaša implementácia funguje.  Nepotrebujem žiadne extra precízne či efektívne implementácie, iba niečo, čo v zásade funguje. 



**Riešenia poprosím do budúceho piatku 23. októbra vo forme `.Rmd` súboru.**


