---
title: "dú3"
output:
  pdf_document: default
  html_document: default
---
*Prvá časť: dáta PCR* 

```{r}
library(dplyr)
linearny_model <- aov(LogRat ~ Group, data = sod3.data)
summary(linearny_model)
```
```{r}
TukeyHSD(linearny_model)
```

```{r}
library(gplots)
par(las=2)
par(mar=c(5,10,4,2))
plot(TukeyHSD(linearny_model))
```

```{r}
library(tidyverse)
library(ggpubr)
sod3.data <- read_delim("https://raw.githubusercontent.com/PKvasnick/RTutorial/master/data/sod3_full.dat",
    "\t", escape_double = FALSE, trim_ws = TRUE)
sod3.data
gapdh.data <- read_delim("https://raw.githubusercontent.com/PKvasnick/RTutorial/master/data/gapdh_full.dat",
    "\t", escape_double = FALSE, trim_ws = TRUE)
gapdh.data
sod3.data$Cref <- gapdh.data$C
sod3.data$LogRat <- log10(sod3.data$C / sod3.data$Cref)
sod3.data
 p <- ggboxplot(sod3.data, x = "Group", y = "LogRat",
                color = "Group", palette =c("dodgerblue", "maroon", "chartreuse1"),
                add = "jitter", shape = "Group")
 p
 my_comparisons <- list( c("KONTROLA", "7-NI"), c("7-NI", "L-NAME"), c("KONTROLA", "L-NAME") )
p + stat_compare_means(comparisons = my_comparisons)+
  stat_compare_means(label.y = 0.75)
```
Pre naše dáta som využila analýzu rozptylu one-way ANOVA. O celkovom rozdiele nám ale povedia post hoc testy, pričom najbežnejším je Tukeyho metóda s hladinou významnosti 0.05.Graf Tukeyho HSD testu je prvým z grafov. Taktiež sme s využitím balíka ggpubr vykreslili graf Kruskal-Wallisovho testu.

*Druhá časť: dáta Cholesterol*

```{r message=FALSE}
library(multcomp)
attach(cholesterol)
head(cholesterol)
chol <- aov(response ~ trt)
summary(chol)
```

```{r}
tukey <- glht(chol, linfct=mcp(trt="Tukey"))
summary(tukey)
par(las=2)
par(mar=c(5,8,4,2))
plot(TukeyHSD(chol))
```

```{r message=FALSE, warning = FALSE}
lb_1 <- cld(tuk, level=0.05) $mcletters$Letters
lb_2 <- paste(names(lb_1), "\n", lb_1)
graf <- ggboxplot(cholesterol, x = "trt", y = "response", fill = "maroon")+
    labs(x="Treatment (trt)", y="Response")+
    theme_bw()+
    scale_x_discrete (breaks=names(lb_1), labels=lb_2)
graf
```
Aj v druhej časti som využila test one-way ANOVA, pokračovala som s Tukeyho testom, ku ktorému prislúcha aj  graf TukeyHSD. Posledný graf je vykreslený pomocou balíka ggpubr.