---
title: "Skuska"
author: "Karolína Ládiová"
date: "6 2 2021"
output: html_document
---
  Zvolila som si dáta výskumu, ktorý sa týkal pacientov s melanómom oka, ktorí boli riešení stereotaktickou rádiochirurgiou (jednorazovou dávkou ionizujúceho žiarenia do ložiska). Súčasťou týchto dát je evidenčné číslo pacienta, jeho pohlavie, vek a objem nádoru.
  Tu je zoznam knižníc, použitých v tomto .RMD súbore.
```{r message=FALSE, warning=FALSE}
library(tidyverse)
library(ggplot2)
library(pastecs)
library(psych)
library(ggpubr)
library(gt)
library(glue)
library(basicTrendline)
```

Po načítaní dát som rozdelila dáta podľa pohlavia. 

```{r}
Data = read.delim("https://raw.githubusercontent.com/KLadiova/KLadiova/main/data.csv", sep = ";")
Data
Data_muzi <- filter(Data, Pohlavie == "m")
Data_zeny <- filter(Data, Pohlavie == "f")
Data_muzi
Vek_muzi <- as.numeric(unlist(Data_muzi["Vek"]))
Vek_zeny <- as.numeric(unlist(Data_zeny["Vek"]))
ObjemNadoru_muzi <- as.numeric(unlist(Data_muzi["Objem_nadoru"]))
ObjemNadoru_zeny <- as.numeric(unlist(Data_zeny["Objem_nadoru"]))
```

Už pre rozdelené dáta mužov a žien som sa pokúsila o opisnú (deskriptívnu) štatistiku veku pacientov zúčastnených na výskume a tiež objemov ich nádorov.

```{r}
VekMuziStat <- data.frame(as.list(stat.desc(Vek_muzi)))
VekZenyStat <- data.frame(as.list(stat.desc(Vek_zeny)))
VekMuziStat
VekZenyStat
ObjemNadoruMuziStat <- data.frame(as.list(stat.desc(ObjemNadoru_muzi)))
ObjemNadoruZenyStat <- data.frame(as.list(stat.desc(ObjemNadoru_zeny)))
ObjemNadoruMuziStat
ObjemNadoruZenyStat
```
```{r}
VekMuziStat %>%
  rename(
    Number_of_elements = nbr.val,
    Standard_Error = SE.mean,
    Standard_Deviation = std.dev,
    Sample_Variance = var
    
  )%>%
   dplyr::select(-nbr.null,-nbr.na, -CI.mean.0.95
, -coef.var) %>%
 gt() %>%
  tab_header(
    title = "Vek Muzov Statistika"
  ) %>%
  fmt_number(
    columns = vars(Number_of_elements,min,max,range,sum,median,mean,Standard_Error,Sample_Variance,Standard_Deviation)
    
  )

VekZenyStat %>%
  rename(
    Number_of_elements = nbr.val,
    Standard_Error = SE.mean,
    Standard_Deviation = std.dev,
    Sample_Variance = var
    
  )%>%
   dplyr::select(-nbr.null,-nbr.na, -CI.mean.0.95
, -coef.var) %>%
 gt() %>%
  tab_header(
    title = "Vek Zien Statistika"
  ) %>%
  fmt_number(
    columns = vars(Number_of_elements,min,max,range,sum,median,mean,Standard_Error,Sample_Variance,Standard_Deviation)
    
  )

ObjemNadoruMuziStat %>%
  rename(
    Number_of_elements = nbr.val,
    Standard_Error = SE.mean,
    Standard_Deviation = std.dev,
    Sample_Variance = var
    
  )%>%
   dplyr::select(-nbr.null,-nbr.na, -CI.mean.0.95
, -coef.var) %>%
 gt() %>%
  tab_header(
    title = "Objem Nadoru Muzov Statistika"
  ) %>%
  fmt_number(
    columns = vars(Number_of_elements,min,max,range,sum,median,mean,Standard_Error,Sample_Variance,Standard_Deviation)
    
  )

ObjemNadoruZenyStat %>%
  rename(
    Number_of_elements = nbr.val,
    Standard_Error = SE.mean,
    Standard_Deviation = std.dev,
    Sample_Variance = var
    
  )%>%
   dplyr::select(-nbr.null,-nbr.na, -CI.mean.0.95
, -coef.var) %>%
 gt() %>%
  tab_header(
    title = "Objem Nadoru Zien Statistika"
  ) %>%
  fmt_number(
    columns = vars(Number_of_elements,min,max,range,sum,median,mean,Standard_Error,Sample_Variance,Standard_Deviation)
    
  )
```

Následne som vytvorila graf závislosti objemu nádoru od veku a to osobitne pre závislosť u mužov a osobitne pre závislosť u žien. 

```{r}
trendline(Data_muzi$Vek,Data_muzi$Objem_nadoru,model="line2P",linecolor="blue",xlab="Vek",ylab="Objem_nadoru")

trendline(Data_zeny$Vek,Data_zeny$Objem_nadoru,model="line2P",linecolor="red",xlab="Vek",ylab="Objem_nadoru")
```

Ako môžeme vidieť dáta spolu v oboch prípadoch korelujú.


Nakoniec som spravila t-test, pričom nulovou hypotézou je porovnanie závislosti objemu nádoru od pohlavia.

```{r}
df1 <- Data %>%
  select(Objem_nadoru, Pohlavie) %>%
  filter(Pohlavie == "m" |
         Pohlavie == "f")
```
```{r}
t.test(data=df1, Objem_nadoru ~ Pohlavie)
```
Ako môžeme vidieť, t- test potvrdil hypotézu, nakoľko hodnota p> 0,05. Objem nádoru u mužov je väčší ako u žien, čo sa nám ukázalo aj pri priemerných hodnotách objemov.

